【裁判字號】    95,交上訴,1133
【裁判日期】    950627
【裁判案由】    公共危險等
【裁判全文】
臺灣高等法院臺中分院刑事判決      95年度交上訴字第1133號
上  訴  人
即  被  告  甲○○
選任辯護人  賈俊益律師
上列上訴人因公共危險等案件，不服臺灣臺中地方法院94年度交
訴字第41號中華民國95年4月3日第一審判決（起訴案號：臺灣臺
中地方法院檢察署93年度偵字第21890號 ），提起上訴，本院判
決如下：
    主      文
上訴駁回。
甲○○緩刑肆年。
    事實及理由
一、本案經本院審理結果，認第一審判決認事用法及量刑均無不
    當，應予維持，並引用第一審判決書記載之事實、證據及理
    由（如附件）。被告甲○○雖猶否認有公共危險等犯行，辯
    稱：伊雖該時間曾駕駛車牌號碼三Ｇ─五四０七號自用小貨
    車行經該肇事地段，惟該自用小貨車未與告訴人丙○○所騎
    機車發生擦撞，伊亦未聽到任何擦撞聲響，並無肇事逃逸之
    故意云云。(一)惟經本院命証人即告訴人丙○○、告訴人乙○○二人具結並經隔離後，於交互詰問時，証人即告訴人丙○○供稱「（九十三年七月三十一日你是否有到車禍現場？）
    我當天是將近傍晚七、八點的時候到現場，當時是我騎機車
    。」、「（當時你的車速多少？）我當時是靠右邊騎，車速
    是在正常狀況。」、「（當時你的機車為何會倒地？）因為
    車禍現場的路況突然縮小，我靠邊騎，但是後車沒有減速所
    以撞過來，撞到我機車的左手把。」、「（你的機車當時是
    否有後視鏡？是機車後視鏡比較突出還是手把比較突出？）
    差不多。」、「（（提示原審卷第76頁機車照片）請問證人
    照片上所示是否為你的機車？原審勘驗筆錄所載的測量距離
    你的機車後視鏡突出你的手把間距離4公分是否無誤？）我
    不太清楚兩者距離是幾公分。」、「（你機車的左手把與被
    告車子擦撞到什麼地方？）是被告車子右邊車板撞到我機車
    左側手把最旁邊拴螺絲的地方。」、「（撞到之後，你的機
    車是否倒地？如何處理？）機車倒地之後，我後座的人扶我
    到旁邊。」、「（當時路況如何？）當時車子很多。」、「
    （你倒地之後是否有其他車輛經過你旁邊？）我被撞到之後
    ，被告都沒下來探視，反而加速逃逸。我被撞之後，肋骨斷
    了兩根，人很痛苦，我沒注意到後面其他車子經過的情形。
    」、「（你倒地之後，告訴人乙○○扶你到旁邊之後，他到
    何處？）我被撞之後，我不知道乙○○去哪裡。」、「（後
    來是救護車載你到醫院？）是的。」、「（告訴人乙○○是
    否有陪同你去醫院？）沒有。」、「（你是何時報案的？）
    是當天看到車禍的人幫我報案的。」、「（對本案有何意見
    ？）本案事證已明，亦有我們不認識的目擊證人證述明確，
    原判決的量刑仍過輕，事發後被告都沒有來探視我。」、「
    （你當時被撞之後，神智如何？）我被撞到之後很痛，肋骨
    斷了兩根，神智還清楚。但當時我沒辦法注意到其他事情，
    我被撞到之後，機車往前滑倒十幾公尺，撞我的車子都沒有
    停下來就開走。」、「（你的機車左側後視鏡比車把還突出
    ，被告的車子是否有撞到你的後視鏡？）當時車子很快，因
    我騎車握著手把，所以我感覺到手把的最旁邊螺絲處被撞到
    ，我沒注意到後視鏡是否被撞到，且機車在路面行駛中有稍
    微震動。」等語；証人即告訴人乙○○於交互詰問時証稱「
    （車禍發生當天，你是騎機車或是被載？何時發生事故？經
    過情形如何？）我當天是被載，大約晚上七、八點發生車禍
    的，當時被告的車子車速很快，他的車子撞到機車的左側手
    把，我們就倒地，倒地之後，戴先生傷勢比較重，我當時看
    不清楚車牌號碼，後來是在後面好心的人記下肇事車的車牌
    ，並去追肇事車輛，肇事車輛都沒停下來。」、「（你們倒
    地之後是否有其他車子經過？）有，有其他車子經過，戴先
    生的手機及眼鏡有被車子輾過，我們就趕快到旁邊，當時沒
    有去追那部肇事車子。」、「（你是否有在旁邊等到戴先生
    送醫為止？）當時是好心的人叫救護車來，救護車來的時候
    ，我聽戴先生說是證人打手機叫救護車來的，戴先生被載去
    醫院後，我才離去，我當時也有受傷，我等救護車走之後再
    去診所就醫。我倒地起來之後，我有看到被告的藍色貨車車
    板。」、「（對本案有何意見？）被告應該要有良心，不應
    撞到人還不理不睬。」等情，証人即告訴人丙○○及告訴人
    乙○○二人所供述被告甲○○駕車肇事後，並開車逃逸之情
    節均相吻合，且亦核與證人即在場目擊本件車禍及被告肇事
    逃逸經過之曾春樺於偵查中證稱：「當時我距離肇事車有五
    十公尺遠，我聽見一聲機車倒地的撞擊聲，然後我就看見機
    車倒地滑行地面一段距離，我看見肇事的自小貨車並未下車
    ，就駕車離去，我有去追那輛肇事的自小貨車並且記下該肇
    事車之車號，然後我就返抵肇事現場……受傷者就由我叫救
    護車去醫院。」等語，其情形即係由証人曾春樺駕車去追被
    告甲○○肇事的自小貨車並記下車號，然後返回肇事現場，
    叫救護車送傷者丙○○去醫院之重要基本事實之情節，亦均
    相符合，則証人即告訴人丙○○、乙○○二人已經具結，並
    經隔離後於法院交互詰問，所供基本事實前後一致，又核與
    本件原審認定之事証相符，且已保障被告之詰問權，本院審
    酌証人於上開証述時外在環境及情況而為判斷，所為陳述，
    得為證據，並確屬信而有憑據，堪予採信，而証人曾春樺上
    開偵查中所為供証，既與上開証人即告訴人丙○○、乙○○
    二人審判中所供相符，且核與原審認定之事証符合，顯有可
    信之情況，自亦得為證據，並堪採信。(二)又本件原審已將被
    告所駕車牌號碼三Ｇ─五四０七號自用小貨車車身油漆之採
    樣藍色漆屑，經分別與採自告訴人丙○○騎乘之車牌號碼Ｋ
    ＹＦ－七二二號重機車左側把手鋁製扣環、左後視鏡上之藍
    色擦痕，送請內政部警政署刑事警察局以鏡檢法、掃描式電
    子顯微鏡／Ｘ－射線能譜分析法、紅外線光譜分析法、熱裂
    解氣相層析質譜儀分析法鑑定結果，認前揭送鑑物品之藍色
    漆屑與擦痕之顏色及成分均為相似。雖內政部警政署刑事警
    察局並未直接判定上開轉移性跡證之成分與顏色完全相同，
    然因上開採證檢體量微，本難期待專業鑑識機構單憑些微有
    限之檢體，即斷然作出毫無例外之確認結果，並經原審法院
    已詳敘其理由，雖被被告甲○○猶辯稱「上開扣案貨車車身
    油漆之採樣藍色漆屑與採自告訴人丙○○騎乘之重機車上之
    藍色擦痕之漆屑以肉眼目視比對即可見兩者有所不同，惟經
    本院審理中勘驗比對扣案上開些微漆屑結果，因漆量甚少，
    無從以肉眼比對之情事，有審判筆錄可稽，自無從為被告有
    利之認定。(三)至原審勘驗被告甲○○自用小貨車及告訴人丙○○重機車之結果，發現該部機車之左側後視鏡較之左側手
    把突出約四公分，且經原審將告訴人丙○○機車左側後視鏡
    送驗結果，亦檢出與被告自用小貨車右側車身相同成分之藍
    色擦痕，同於先前告訴人丙○○所指擦撞位置所在之左側機
    車手把藍色漆痕鑑定結果，顯見該部機車左側手把與較為突
    出之左側後視鏡應一同與被告所駕自用小貨車右側車身發生
    擦撞，而告訴人丙○○騎車當時應係徒手持握機車手把，對
    於左側手把遭受擦撞之感受必然較為強烈，則其於警詢及偵
    審中均指稱：二車發生擦撞位置係在左側機車手把處等語，
    自有其依據，自不得率指告訴人丙○○指訴有何不合常理，
    亦經原審法院已詳敘被告甲○○此所辯不足採信之理由。(四)
    另告訴人丙○○、乙○○亦於本院指稱：彼等二人均分別倒
    地受有身體骨折等之傷勢，且機車向前滑行刮擦地面等情，
    則依告訴人丙○○、乙○○二人分別倒地受有身體骨折等傷
    勢觀之，且機車滑行刮擦地面之際勢必發出相當音量之異常
    聲響，顯見被告駕車擦撞告訴人丙○○所騎機車之力道非弱
    ，被告甲○○辯稱：並未聽到擦撞聲響，不知自己車禍肇事
    ，無肇事逃逸之故意云云，顯悖於經驗法則而不合常情，自
    屬不足採信。(五)被告所辯為事後翻異卸責之詞，均無足採信
    ，被告犯行堪以認定，被告上訴意旨仍執前詞，否認犯罪，
    指摘原判決不當，為無理由，應予駁回。(六)又本件事証明確
    ，並有台中縣區車輛行車事故鑑定委員會分析意見書可稽，
    被告甲○○請求再傳訊証人曾春樺及再勘驗被告甲○○自用
    小貨車及告訴人丙○○重機車，本院認核無必要，併為敘明
    。(六)又被告前未曾受有期徒刑以上刑之宣告，有臺灣高等法
    院被告全國前案紀錄表附卷可憑，其因一時失慮，偶罹刑典
    ，事後已與被害人二人和解，尚具悔意，經此刑之宣告後，
    應知警惕而無再犯之虞，本院因認暫不執行其刑為當，予以
    宣告緩刑肆年，用啟自新。
二、據上論斷，應依刑事訴訟法第三百七十三條、第三百六十八
    條、刑法第七十四條第一款，判決如主文。
本案經檢察官丁○○到庭執行職務。
中    華    民    國    95    年    6     月    27    日
            刑事第二庭  審判長法  官  李  璋  鵬
                              法  官  胡  森  田
                              法  官  蕭  錦  鍾
上列正本證明與原本無異。
公共危險罪部分得上訴。
過失傷害罪不得上訴。
如不服本判決應於收受送達後十日內向本院提出上訴書狀，其未
敘述上訴之理由者並得於提起上訴後十日內向本院補提理由書（
均須按他造當事人之人數附繕本）。
                              書記官  廖  次  芬
中    華    民    國    95    年    6    月    28     日
                                                      Ａ


司法院資訊處製作；財團法人民間司法改革基金會備份。
